臺灣新竹地方法院刑事判決　　　　　　　　　　　　　九十二年度簡上字第六四號
　　上　訴　人
　　即　被　告　丙○○
右列上訴人即被告因毀損案件，不服本院竹北簡易庭於中華民國九十二年六月十七日
所為之九十二年度竹北簡字第九六號第一審簡易判決（聲請簡易處刑案號：臺灣新竹
地方法院檢察署九十二年度偵字第一八九九號），而提起上訴，本院管轄第二審之合
議庭判決如左：
    主  文
上訴駁回。
    事實及理由
一、本案經本院管轄第二審之合議庭審理結果，除將第一審簡易判決事實及理由欄內
    王伯芬更正為王伯棻外，認第一審簡易判決認事用法及量刑均無不當，應予維持
    ，並引用第一審簡易判決書記載之事實、證據及理由（如附件）。
二、上訴人即被告丙○○上訴意旨係以：扣案錄影帶及卷附翻拍照片之影像均不清楚
    ，無足認定被告有毀損擋風玻璃犯行；又證人乙○○與被告於民國八十年間因鐵
    道旁停車棚事件交惡，其所為證詞無足採信，原審判決徒以證人乙○○之證述與
    翻拍照片相符為據，自有可議之處，是原判決應予撤銷云云。經查：
（一）告訴人甲○○所有之車號Ｔ三─七七三五號自小客車前擋風玻璃、告訴人王伯
      棻所使用之車號Ｗ二─四三○三號自小客車後擋風玻璃，皆於九十一年九月二
      十五日凌晨遭人持硬物砸毀之事實，業據證人即告訴人甲○○於警訊、偵訊中
      指訴及於本院證述綦詳（見偵字第一八九九號偵查卷第六、七、二十八頁；本
      院卷九十二年十二月二十五日審理筆錄第十二至十六頁）；亦據告訴人王伯棻
      於警訊中指述歷歷（見偵字第一八九九號偵查卷第八、九頁），且有車界汽車
      保養廠於九十一年九月二十五日出具之維修車號Ｔ三─七七三五號自小客車前
      擋玻璃之結帳單、桃苗汽車股份有限公司於九十一年九月二十五日出具之維修
      車號Ｗ二─四三○三號自小客車後擋玻璃之維修明細表附於偵查卷可稽，是認
      告訴人指訴遭毀損之事實，堪足採信。
（二）被告於九十一年九月二十五日凌晨三時五分至十分許，持磚塊等硬物砸毀前開
      二面擋風玻璃之事實，有下列證據：
    １、目擊證人乙○○於偵訊中結證稱：「九十一年九月二十五日凌晨三時，我做
        好加工正要休息，就聽到門外有很大的撞擊聲，我就去看監視器，沒看到人
        ，接著又聽到一聲撞擊聲，我就去開窗戶，看到丙○○拿磚塊在砸車子（Ｗ
        二─四三○三號自小客車），砸的動作很清楚，砸下去之後警報器就響起來
        ，丙○○就趕緊跑回屋子去。而在這部車之前，甲○○的車子（Ｔ三─七七
        三五號自小客車）已經被他砸毀，但是他在砸此車時，警報器沒有響起」等
        語（見偵字第一八九九號偵查卷第二十九頁）；復於本院結證稱：「那天晚
        上（指九十一年九月二十五日凌晨）我正在做加工工作，因為是家庭加工，
        我常常忙到很晚，那天約三點多時我還在做事，那天剛好三點多我們電視第
        四台斷訊我將電視關掉，就聽到窗外有很大聲『碰』一聲，我就直覺去看監
        視器，沒有看到什麼，我正在看的時候又有一聲，好像玻璃聲音，螢幕也沒
        有什麼影像，我就趕快開窗戶看到被告砸東西的動作，又『碰』的一聲，他
        是朝向他們家斜對面砸過去，被告拿東西的時候很用力身體都轉向面對我這
        邊，第一聲的時候汽車沒有警報器，第二聲的時候汽車警報器響起來，我就
        叫醒我先生，我先生起來倒帶看監視器螢幕，三點多的時候我先生就到隔壁
        棟頂樓看對街車子，從八十二號頂樓看出去，林先生的車子因為停在八十一
        號的斜對面，他的後擋風玻璃沒有破，另一部車比較遠沒有看到擋風玻璃有
        破但很確定被告是砸那部車，隔天早上才看到兩部車被打破擋風玻璃」、「
        ：：我先生上頂樓先看到林先生車子，但沒有看到車損，因為只看到車尾，
        另一部車只能斜斜看看到車尾，但我確定是哪壹台車，因警報器有響起。隔
        天早上我們五點多就帶小孩去上學，只有經過二個鐘頭」、「五點多我先生
        送小孩的時候我看到門口有碎磚塊，我有指出晚上我看到的被砸車位置，我
        先生有繞過去看，才知道另一部車後擋風玻璃破，後來問到我的時候才找到
        監視器內容」等語（見本院九十二年十二月二十五日審理筆錄）。
    ２、另經本院當庭勘驗證人乙○○裝設在新竹縣新豐鄉松林村七鄰松柏林八十二
        、八十三號監視錄影內容為：「螢幕顯示九十一年九月二十五日凌晨二時五
        十五分三十六秒至九十一年九月二十五日凌晨三時十五分部分：一、螢幕顯
        示凌晨二時五十五分三十六秒時，影像畫面並無動靜，可看出路旁有停車。
        二、螢幕顯示凌晨三時一分三十二秒時，出現一部行駛中小客車（有車燈）
        慢速多次前進倒車等移動車子。三、螢幕顯示凌晨三時十分一秒時，自前開
        車方向走出一人並走向對街不知車號旁，由灰暗光線中顯示該停放汽車屬於
        銀白色之淺色。四、螢幕顯示凌晨三時十二分十三秒時，該人走離影像畫面
        。五、偵查卷附翻拍照片核與勘驗內容相符」等情，有本院九十二年十月十
        四日勘驗筆錄在卷足憑。而上開證人乙○○已於偵訊中就錄影內容結證稱：
        「我重新檢查監視器，覺得他那天停車很奇怪，他住在巷口不必繞進巷子，
        但他卻繞進巷子裡一次，又退車超出他的屋子，之後才把車子停進他屋子裡
        ，他停好車子之後又從家裡走出來，由監視器裡面看到他在他家對面撿石頭
        ，然後他走出監視器畫面，接著就聽到兩聲撞擊聲，接著他又出現在監視器
        畫面（我家樓下右前方），並在螢幕上看到他跳起來砸東西的大動作，同時
        響起汽車警報器聲音。我家監視器有跳格錄，接著畫面就看到他家鐵捲門慢
        慢關下來的樣子」等語（見偵字第一八九九號偵查卷第二十九頁）；再於本
        院結證稱：「我看到被告舉手揮過去位置就是螢幕上三點十三分時所顯示的
        影像，被告所砸的第二部車就是三點四分四一秒，他車燈所照的那部小客車
        」等語（見本院九十二年十二月二十五日審理筆錄）。
    ３、觀諸目擊證人乙○○於偵訊及本院審訊中所為證詞相符，且證述內容亦核與
        勘驗錄影帶內容相符，堪足採信。
（三）至被告辯稱：伊與證人乙○○於八十年間因鐵道旁停車棚事件交惡云云，並提
      出證人丁○○為證，惟查：
    １、本院依被告聲請傳訊證人丁○○到院為證，業據證人丁○○證述：「九十年
        我們因考慮鐵道空地排水設施問題及建圍牆的事情，而與證人乙○○之先生
        吳蓬樟及被告討論，討論雙方意見不同，他們二家意見常常不一」、「（檢
        察官問有無看過、聽過被告與證人乙○○或證人先生之間有口角及衝突？）
        證人乙○○我沒有看過她，但我都與證人之先生接觸，我知道被告與證人乙○○之先生針對地方建設意見不合，她先生希望鐵道前面空地爭取一塊空地
        當車庫，沒有看過他們吵架或打起來」、「（檢察官問：他們之間意見不合
        實際狀況？）為了隔音牆要搭到何位置，被告贊成要沿路邊蓋，證人之先生
        要求要往鐵道方向移過去，留出停車空間。居民意見不合導致經費被收回」
        等語（見本院九十二年十二月二十五日審理筆錄）。是依證人丁○○之證詞
        內容，充其量可認被告與證人乙○○之配偶吳蓬樟間，就地方建設之意見不
        合，尚無足認定證人乙○○亦與被告交惡，進而設詞誣陷被告之虞。
    ２、況上開證人乙○○當庭主動補充意見為：「我覺得事情發生就是在我家門口
        ，又這麼明顯的事情，雖然我出來作證後，有形無形有受到干擾，收到法院
        傳票之後我先生看到被告他的舉動就是將他身上手機拿起來破口大罵很難聽
        的髒話，二部車車主我都不認識，我也不會作偽證來陷害自己鄰居，因為偽
        證罪刑責比毀損罪還重，我只是認為既然我看到，所以我覺得要出來說清楚
        」等語（同上審理筆錄），顯見證人乙○○知悉偽證罪之重罰，苟非其正義
        感使然，其毋庸承受鄰居即被告之惡言相對，益徵證人乙○○證詞足以採信
        ，被告空以二人交惡而排除證人乙○○之證詞，委無足採。
（四）綜上所述，被告前開所辯均屬圖卸刑責之詞，不足採信。本件事證明確，被告
      毀損犯行堪以認定，應依法論科。
三、核被告所為，係犯刑法第三百五十四條之毀損罪。原審以被告所犯罪證明確，援
    引適用刑法第五十六條、第三百五十四條、第四十一條第一項前段，罰金罰鍰提
    高標準條例第一條前段、第二條，判處拘役五十日，並諭知易科罰金折算標準，
    核其認事用法，俱無違誤，量刑亦稱允洽。被告上訴意旨，否認毀損之犯行，顯
    無理由，應予駁回。
四、據上論斷，應依刑事訴訟法第四百五十五條之一第一項、第三項、第三百七十三
    條、第三百六十八條，判決如主文。
本案經檢察官許鈺茹到庭執行職務。
中      華      民      國    九十三    年      一      月      八      日
                                臺灣新竹地方法院刑事第一庭
                                    審判長法    官  賴  淑  敏
                                          法    官  楊  惠  芬
                                          法    官  黃  美  文
右正本證明與原本無異。
不得上訴。
                                          書 記 官  陳  秀  子
中      華      民      國    九十三    年      一      月      八      日
附錄本案論罪科刑實體法條全文：
刑法第三百五十四條
毀棄、損壞前二條以外之他人之物或令致不堪用，足以生損害於公眾或他人者，處二
年以下有期徒刑、拘役或五百元以下罰金。
